臺灣宜蘭地方法院刑事判決　　　　　　　 99年度易字第561號
公　訴　人　臺灣宜蘭地方法院檢察署檢察官
被　　　告　白光華
上列被告因竊盜案件，經檢察官提起公訴（99年度偵字第3578、
4584號），本院判決如下：
    主  文
白光華共同犯攜帶兇器踰越安全設備竊盜罪，處有期徒刑玖月，
扣案扳手肆支、活動扳手壹支、老虎鉗壹支，均沒收。又犯攜帶
兇器竊盜罪，處有期徒刑玖月，扣案老虎鉗壹支沒收。應執行有
期徒刑壹年肆月，扣案老虎鉗貳支、扳手肆支、活動扳手壹支，
均沒收。
    犯 罪 事 實
一、白光華意圖為自己不法之所有，基於竊盜之犯意，而為下述
    犯行：
 (一) 白光華於民國99年7月20日凌晨3時20分許，與姓名年籍不詳
    成年男子基於竊盜之犯意聯絡，攜帶白光華所有客觀上足供
    兇器使用之扳手4支、活動扳手1支及老虎鉗1支，共同自未
    上鎖之落地窗進入宜蘭縣頭城鎮○○路○段629巷17號8樓，
    由中華電信股份有限公司所承租使用之基地台維運處所，以
    不詳方式將鐵櫃之門板拆下，而竊取鐵櫃門板，嗣因觸動警
    報器，經中華電信股份有限公司員工即該處管理人林進雄報
    警前往現場處理，白光華與該不詳姓名年籍男子即趁機逃逸
    。經警在現場查獲扣得藍色塑膠袋1包、繩子1捆、鐵鍊1條
    、螺絲起子1支、鯉魚鉗1支，及白光華所有遺留於現場之紅
    色手提袋1只、老虎鉗1支、扳手4支、活動扳手1支、香煙1
    包、打火機1只、門號00000000 00號行動電話1支等物。經
    警查詢上開門號使用人基本資料，而循線查獲。
 (二) 白光華於99年8月6日13時許，攜帶其所有客觀上足供兇器使
    用之手鋸1支、老虎鉗1支、握鋸1支、鋸片1片，至宜蘭縣礁
    溪鄉○○○○○道路（礁溪得石新段177地號）黃建銘所有
    之雞舍內，以老虎鉗剪斷雞舍內之電纜線之方式，竊取長約
    50 公尺之電纜線，得手後將電纜線及工具等置放於離雞舍
    約300公尺處之路旁。經呂仕仁於上述地點巡視果園時，發
    覺其行跡可疑而報警處理，嗣為警於到場後查獲扣得上開電
    纜線，並隨後於下山之路上攔查白光華所騎乘之機車而查獲
    ，並扣得前揭手鋸、老虎鉗、握鋸、鋸片等物。
二、案經宜蘭縣政府警察局礁溪分局報告臺灣宜蘭地方法院檢察
    署檢察官偵查起訴。
    理  由
一、按被告以外之人於審判外之陳述，雖不符刑事訴訟法第159
    條之1至第159條之4之規定，而經當事人於審判程序同意作
    為證據，法院審酌該言詞陳述或書面陳述作成時之情況，認
    為適當者，亦得為證據，刑事訴訟法第159條之5第1項定有
    明文。經查，下列所引被告白光華以外之人於審判外之言詞
    及書面陳述，雖屬傳聞證據，但檢察官及被告於本院審判期
    日中，均同意此部分之證據有證據能力，本院審酌上開證據
    資料製作時之情況，尚無違法不當及證明力明顯過低之瑕疵
    ，亦認為以之作為證據應屬適當，依前開刑事訴訟法第159
    條之5規定，認前揭證據資料均有證據能力。
二、訊據被告白光華矢口否認犯行，辯稱：犯罪事實一(一)部分，
    伊不曾至宜蘭縣頭城鎮○○路○段629巷17號8樓，亦未偷竊
    云云。犯罪事實一(二)部分，當天伊跟林文琛到山上時，撿到
    1隻猴子，林文琛借伊的機車載猴子下山，伊則在山上等，
    林文琛回來後，又跑下山，呂仕仁經過時，伊看到呂仕仁在
    看伊的後方，伊轉頭就看到林文琛將電線丟到草叢裡；伊在
    本案之前根本沒去過白石腳產業道路，也沒去過被害人黃建
    銘的雞寮，電纜線並非伊所偷云云。
三、經查：
 (一) 犯罪事實一(一)部分之犯罪事實，業據證人林進雄指證明確，
    且現場所遺留之紅色手提袋1只、老虎鉗1支、扳手4支、活
    動扳手1支、香煙1包、打火機1只、門號0000000000號行動
    電話1支等物，均為被告所有之物等情，亦據被告供陳無訛
    。此外並有現場照片存卷，及前述紅色手提袋、老虎鉗、扳
    手、活動扳手、香菸、打火機、行動電話等物扣案可稽。倘
    若被告未曾進入宜蘭縣頭城鎮○○路○段629巷17號8樓由中
    華電信股份有限公司承租之處所，其私人物品豈會遺留於該
    處。至被告固辯稱上揭時地其在宜蘭縣頭城鎮○○路段673
    巷19號住處附近巷子，向林文琛收取油漆工錢順便聊天，而
    隨身攜帶上揭物品云云，然衡以上開時段屬於凌晨時分，被
    告既僅係向他人收取工資而外出，何須隨身攜帶前開工具，
    被告所辯顯與常情不符，要屬事後卸責之詞，委無足採，本
    件事證明確，被告竊盜犯行堪以認定。
 (二) 犯罪事實一(二)部分：
  1.被害人黃建銘於99年8月6日13時30分許，經鄰人通知，前往
    其位於宜蘭縣礁溪鄉○○○○○道路（礁溪鄉○○○段177
    號）雞寮內，發現雞寮內之電纜線失竊，以及據證人呂仕仁
    於同日14時50分許在距該雞寮約300公尺處發現電纜線等情
    ，業經被害人黃建銘於警詢，及證人呂仕仁於警詢、偵查及
    本院審理中證述綦詳。又本案警方查獲之電纜線，經被害人
    黃建銘比對結果，確為其所失竊之電纜線等情，乃據被害人
    黃建銘於警詢中證述：「（問：警方於現場起獲之電線你如
    何確定是你雞寮所有？）因為我雞寮屋頂上有竊嫌剪斷電纜
    線所遺留的痕跡，且規格及剪斷的長度與我雞寮所失竊的長
    度一樣，所以我很肯定是我雞寮的電纜線」等情明確（見警
    警礁偵字第0994009634號警卷第4頁背面），此外，並有贓
    物認領保管單、現場照片可佐，是被害人於上揭時地遭竊電
    纜線，且於同日為警查獲本案之事實，足資認定。
  2.上開電纜線係被告所竊得之事實，乃據證人林文琛證稱：當
    天伊本來是約被告一起到跑馬古道偷廢鐵鐵，後來還沒到那
    裡，就發現1隻受傷的猴子，伊騎被告的機車把猴子載下山
    ，被告則在原處等，伊再騎回來的時候，發現被告手上拿1
    個撕開的紙箱，地上則有電纜線，被告約伊一起到山上燒電
    纜線，伊認為燒電纜線會被人家看到，表示拒絕，被告問伊
    在怕什麼的時候，剛好證人呂仕仁從山上下來，被告就用紙
    箱把電纜線蓋住，之後伊跟被告就離開該處往山上騎，在下
    山途中被警察攔到等語在卷（見同上警卷第6至7頁、99年度
    偵字第3578號偵查卷第12至13頁、本院卷第44至49頁），核
    與證人呂仕仁證述：伊於99年8月6日13時許，駕駛自小客車
    上山，前往宜蘭縣礁溪鄉○○○○○道路伊經營之果園巡視
    ，伊從山上下來的時喉，發現有2名陌生男子在路邊，神色
    慌張，機車則停路旁。因為該處偏僻，有經過那裡的都是附
    近居民或親戚，一般人不會到那裡，且該處之前發生蠻多竊
    案，伊覺得該2名男子可疑，就找一個地方迴轉上來，但到
    現場時該2名男子已離開，遺留紙箱及電纜線，電纜線頭為
    新剪的痕跡等情（見同上警卷第9頁背面、同上偵查卷第18
    頁、本院卷第40、43頁），概屬相符。證人呂仕仁於本院審
    理中經當庭指認被告與證人林文琛後，並明確證稱：當天伊
    可以確定是證人林文琛站在機車旁，他有露出刺青，被告則
    是拿著紙箱跑上來等情無訛（見本院卷第49頁）。此外，復
    有被告所有自其口袋內取出、查扣時鉗口尚留有銅屑之老虎
    鉗1把扣案，足資佐證。依前所述，足信
    本案經警查獲之電纜線，係被告持老虎鉗所竊取，甚屬明確
    ，被告徒言否認犯罪，顯不足採。
 (三) 綜上，本案事證已臻明確，被告所辯均係卸責之詞，不足採
    信，被告上開竊盜犯行，洵堪認定，自應依法論科。
四、論罪部分：
 (一) 被告行為後，刑法第321條於100年1月26日修正公布，並自
    100年1月28日起施行，修正後之法定刑增列「得併科新臺幣
    10萬元以下罰金」，經比較新舊法結果，以修正前之規定較
    有利於被告，應適用修正前刑法第321條之規定。
 (二) 查本案扣案如犯罪事實一(一)所示扳手、活動扳手、老虎鉗，
    及犯罪事實一(二)所示手鋸、老虎鉗、握鋸、鋸片等物，依一
    般社會通念，均為客觀上足以殺傷人生命、身體之器具，顯
    為具有危險性之兇器。再按刑法第321條第1項第2款所謂安
    全設備，係指依社會通常觀念足認為防盜之設備而言（最高
    法院55年臺上字第547號判例參照），被告與不詳年籍共犯
    ，以踰越落地窗方式，進入被害人中華電信股份有限公司承
    租之處所行竊，自屬踰越安全設備竊盜。是核被告如犯罪事
    實一(一)所為，係犯修正前刑法第321條第1項第2款、第3款之
    攜帶兇器踰越安全設備竊盜罪，公訴人僅認被告係犯攜帶兇
    器竊盜罪，尚有未洽，惟因起訴法條與論罪法條相同，無庸
    變更起訴法條，併此敘明。核被告如犯罪事實一(二)所為，係
    犯修正前刑法第321條第1項第3款之攜帶兇器竊盜罪。被告
    與不詳姓名年籍成年男子，就犯罪事實一(一)所示犯行，有犯
    意聯絡及行為分擔，應論以共同正犯。被告所犯上開2罪間
    ，犯意各別，行為互殊，應予分論併罰。公訴人雖以：被告
    於犯罪事實一(一)所載時地，尚以老虎鉗等工具剪斷室內電線
    方式，竊取室內電線。然依卷附現場照片所示，上開地點室
    內電線並無遭剪斷之跡象，證人林進雄於本院審理中，亦證
    稱：現場電線原本是束著，發現遭竊時，現場查看結果，就
    是束帶被拆開，電線還沒有拆下等語明確（見本院卷第37、
    38頁），公訴人認被告所竊取之物尚包括該地點之室內電線
    等情，容有誤會，併此敘明。
五、爰審酌被告前於97年間因攜帶兇器竊盜案件，經法院判處罪
    刑，並諭知緩刑3年確定，竟不知把握遷善良機，於緩刑期
    間內再犯本案，且犯後復飾詞圖卸，未見悔意；兼衡其為個
    人私利而以行竊之犯罪動機、行竊之手段、所竊財物之價值
    、被害人中華電信股份有限公司、黃建銘所受損害程度；及
    檢察官對於量刑之意見等一切情狀，分別量處如主文所示之
    刑，並定其應執行刑。如犯罪事實一(一)所示扣案扳手4支、
    活動扳手1支、老虎鉗1支，均為被告所有，且由被告攜至現
    場，自屬供犯罪使用或預備犯罪使用之物；如犯罪事實一(二)
    所示老虎鉗1把，則係被告所有供犯罪事實一(二)犯罪所用之
    物，爰均依刑法第38條第1項第2款規定諭知沒收。至犯罪事
    實一(一)所示扣案藍色塑膠袋、螺絲起子、鯉魚鉗、繩子、鐵
    鍊等物，據被告供陳非其所有；如犯罪事實一(一)所示扣案香
    菸、打火機、行動電話等物，卷內並無事證足認與被告竊盜
    犯行有關；犯罪事實一(二)所示扣案手鋸、握鋸、鋸片等物，
    雖為被告之物，然係經警於被告機車內取出，難認係被告攜
    至現場行竊使用之物，上揭物品爰均不予諭知沒收，附此敘
    明。
據上論斷，應依刑事訴訟法第299條第1項前段，刑法第28條、第
321條第1項第2款（修正前）、第321條第1項第3款（修正前）、
第51條第5款、第38條第1項第2款，刑法施行法第1條之1，判決
如主文。
本案經檢察官張立言到庭執行職務
中    華    民    國   100    年    3     月    3     日
                  刑事第四庭  法  官  鄧晴馨
上正本證明與原本無異。
如不服本判決，應於收受送達後10日內向本院提出上訴狀（應附
繕本）。其未敘述上訴理由，應於上訴期間屆滿後20日內補提理
由書狀於本院，上訴於臺灣高等法院。
                              書記官  林怡君
中    華    民    國   100    年    3     月    4     日
本案論罪科刑主要法條：
中華民國刑法第321條（修正前）
（加重竊盜罪）
犯竊盜罪而有下列情形之一者，處 6 月以上、5 年以下有期徒
刑：
二、毀越門扇、牆垣或其他安全設備而犯之者。
三、攜帶兇器而犯之者。